臺灣高雄地方法院刑事判決　　　　　　　96年度易字第2302號
公　訴　人　臺灣高雄地方法院檢察署檢察官
被　　　告　丙○○
上列被告因竊盜案件，經檢察官提起公訴（96年度偵字第17256
號），本院判決如下：
    主  文
丙○○犯攜帶兇器竊盜罪，處有期徒刑陸月，如易科罰金，以新
臺幣壹仟元折算壹日。扣案尖嘴鉗壹支沒收。
    事  實
一、丙○○意圖為自己不法之所有，於民國96年6 月10日下午3
    時10分許，攜帶客觀上足以對人之生命、身體及安全構成威
    脅，具有危險性之尖嘴鉗1 支，至位於高雄縣鳳山市○○○
    路236 號之「家樂福量販店」內，佯裝購物，趁賣場人員不
    注意之際，竊取「戰國BASARA 2」遊戲軟體1 片，並以上開
    尖嘴鉗將防竊磁扣卸除，得手後，藏於其所攜帶之黑色手提
    袋內，未結帳即欲離去時，為該賣場安全人員甲○○當場發
    現，報警逮捕丙○○而查悉上情。並扣得戰國婆娑羅2PS2版
    電腦軟體1 片、磁扣1 只（已由甲○○領回）及丙○○所有
    供犯罪所用之尖嘴鉗1 支。
二、案經家福股份有限公司高雄鳳山分公司安全課課長甲○○訴
    由高雄縣政府警察局鳳山分局移送偵辦。
    理  由
壹、證據能力方面：
一、證人甲○○於警詢中陳述之證據能力：
    按被告以外之人（包括證人、鑑定人、告訴人、被害人及共
    同被告等）於審判外之陳述雖不符刑事訴訟法第159 條之1
    至之4 等4 條之規定，而經當事人於審判程序同意作為證據
    ，法院審酌該言詞陳述或書面陳述作成時之情況，認為適當
    者，亦得為證據，同法第159 條之5 第1 項定有明文。本件
    證人甲○○於警詢中之陳述，為被告以外之人於審判外之陳
    述，其性質雖屬傳聞證據，惟證人甲○○於本院審理中為與
    警詢同一之陳述，查無符合同法第159 條之1 至之4 等前4
    條之情形，其所為之上開警詢筆錄內容，業經本院審理時予
    以提示並告以要旨，且各經檢察官及被告表示意見。被告及
    檢察官已知上述筆錄乃傳聞證據，且均於言詞辯論終結前對
    該等筆錄內容表示證據能力不爭執，同意引用（本院卷第41
    、57頁），本院審酌上開筆錄作成時，係於案發之初立即製
    作，對案發情況之記憶當較為清晰，亦無不當取供之情形，
    認為以之作為本案之證據亦屬適當，是其於警詢中之證言自
    具有證據能力。
貳、實體方面：
一、訊據被告丙○○固坦承於上開時間至位於上址之家樂福量販
    店內，竊取「戰國BASARA 2」遊戲軟體1 片，藏於其所攜帶
    之黑色手提袋內，未結帳即欲離去時，為該賣場安全人員甲
    ○○發現，其攜帶之黑色手提袋內放置有尖嘴鉗1 支等事實
    ，惟矢口否認有持尖嘴鉗將上開遊戲軟體1 片之防竊磁扣卸
    除之犯行，辯稱：該尖嘴鉗係伊用以裝卸其女友汽車之電瓶
    固定鐵，平日該尖嘴鉗均放在手提袋內，行竊當天伊攜帶該
    手提袋至家樂福量販店，係為便於將竊得之遊戲軟體放進手
    提袋，以免被發現，並非蓄意攜帶尖嘴鉗行竊，伊係徒手將
    防竊磁扣拆除，並非使用尖嘴鉗行竊云云。惟查：
  (一)被告於上開時間，攜帶放置有尖嘴鉗1 支之黑色手提袋1 只
    ，至位於上址家樂福量販店一樓賣場，竊取「戰國BASARA 2
    」遊戲軟體1 片，並卸除該遊戲軟體之防竊磁扣，將之藏放
    於上開手提袋內，嗣經該賣場安全人員甲○○發現報警，當
    場將被告逮捕，並扣得戰國婆娑羅2PS2版電腦軟體1 片、磁
    扣1 只及尖嘴鉗1 支之事實，為被告所坦承（警卷第7 頁、
    偵查卷第3 至4 頁、本院卷第41頁），核與證人即家樂福量
    販店安全課課長甲○○之證詞相符（警卷第5 頁、本院卷第
    52至54頁），並有贓物認領保管單1 紙、現場照片4 張（警
    卷第12、14至17頁）等在卷為證，此部分事實堪信為真。
  (二)被告於警詢時供稱：上開遊戲軟體原放置1 樓遊戲軟體區，
    伊將該遊戲軟體拿至後方家電區，以伊自備之尖嘴鉗將包裝
    軟體的塑膠盒磁扣敲開、丟棄該區後，隨手把遊戲軟體置入
    伊所帶的黑色手提包內，尖嘴鉗是怕磁扣打不開所以才帶進
    去等語（警卷第7 頁）；復於偵查中供稱：伊先用手偷軟體
    ，再拿自備的尖嘴鉗把結帳磁扣敲開；工具是伊自備的等語
    （偵查卷第3 至4 頁），已承認其係以自備之尖嘴鉗將上該
    遊戲軟體之防竊磁扣敲開。證人甲○○於本院證稱：防竊磁
    扣一定要有東西破壞才能拿下來，當時伊站在被告的後面，
    被告所拿的遊戲軟體盒子已經被破壞掉了；塑膠盒子一定要
    用櫃檯的器具才能卸除；防竊磁扣沒有辦法用手拆除，有試
    過用手扳開防竊磁扣，但扳不開等語（本院卷第52至54頁）
    ，亦佐證上開遊戲軟體之防竊磁扣需要藉由工具才能打開。
    堪認被告確係持其攜帶之尖嘴鉗將上開遊戲軟體之防竊磁扣
    敲開。被告於本院辯稱伊係徒手將防竊磁扣拆除，未使用尖
    嘴鉗云云，顯係事後卸責之詞。
  (三)被告雖於本院辯稱伊在警察局為上開陳述，是因為警察叫伊
    配合，到偵查時伊認為亦應為同一之陳述，伊才會承認以尖
    嘴鉗行竊云云，惟證人即警員乙○○於本院證稱：被告當時
    在警察局之陳述一直反反覆覆，一會兒說是用尖嘴鉗，一會
    兒說是用手，最後被告自己確定是用尖嘴鉗；被告是否用尖
    嘴鉗打開，伊均是以竊盜罪移送，對伊而言並無任何影響，
    所以伊不可能強迫被告配合；伊有問被告如果要將防竊磁扣
    卸除，使用尖嘴鉗或是只用手拆開那一個比較快，被告回答
    是尖嘴鉗；在製作筆錄之前伊有先向被告初步詢問作案過程
    ，被告否認使用尖嘴鉗，是伊質疑被告說話的可信度，後來
    作筆錄時被告就承認了等語（本院卷第55至56頁），而被告
    於偵查中亦自陳：警詢時所言實在，警察無對伊施強暴、脅
    迫或其他非法方法取供，伊有看警詢筆錄，均有按照伊的陳
    述記載等語（偵查卷第4 頁），警員對被告既無非法取供之
    情形，警詢筆錄亦係依照被告之陳述記載，被告上開辯解自
    難採信。
  (四)綜上所述，被告所辯，均無足採，本件事證明確，被告犯行
    堪予認定。
三、按刑法第321 條第1 項第3 款之攜帶兇器竊盜罪，係以行為
    人攜帶兇器竊盜為其加重條件，此所謂兇器，其種類並無限
    制，凡客觀上足對人之生命、身體、安全構成威脅，具有危
    險性之兇器均屬之，且祇須行竊時攜帶此種具有危險性之兇
    器為已足，並不以攜帶之初有行兇之意圖為必要，最高法院
    79年臺上字第5253號著有判例。本件被告於上開時地持以供
    竊取前揭遊戲軟體之尖嘴鉗1 支，質地堅硬、尖端銳利且易
    於使用，為足以殺傷人生命、身體之器械，自堪認為係具有
    危險性之兇器。核被告所為，係犯刑法第321 條第1 項第3
    款攜帶兇器竊盜罪。爰審酌被告前於92年、95年因犯贓物罪
    、竊盜罪，分別經本院92年簡字第3753號判處拘役40日、96
    年簡字第9 號判處拘役25日、25日，應執行拘役40日，有臺
    灣高等法院被告前案紀錄表在卷足憑，雖不構成累犯，竟仍
    不知悔改，攜帶兇器竊取他人財物，危害他人財產權及社會
    治安，且犯罪後否認犯行，態度不佳，犯罪動機係為供己玩
    樂，惟其所竊得之財物價值1920元（警卷第5 頁），且業經
    被害人領回，損害非鉅，被告家境貧寒、教育程度為國中畢
    業（警卷第6 頁）等一切情狀，量處如主文所示之刑，並諭
    知易科罰金之折算標準。扣案尖嘴鉗1 支，係供犯罪所用之
    物，且屬被告所有，業經其供承在卷（見本院卷第59頁），
    應依刑法第38條第1 項第2 款規定，併宣告沒收。
據上論斷，應依刑事訴訟法第299 條第1 項前段，刑法第321 條
第1 項第3 款、第41條第1 項前段、第38條第1 項第2 款，判決
如主文。
本案經檢察官李佳韻到庭執行職務。
中　　華　　民　　國　　96　　年　　11　　月　　23　　日
                  刑事第八庭  審判長法  官  李璧君
                                    法  官  曾仁勇
                                    法　官  曾鈴
以上正本證明與原本無異。
如不服本判決應於收受本判決後10日內向本院提出上訴書狀，並
應敘述具體理由，如未敘述上訴理由者，應於上訴期間屆滿後20
日內補提理由書狀於本院（均須按他造當事人之人數附繕本）「
切勿逕送上級法院」。
中　　華　　民　　國　　96　　年　　11　　月　　27　　日
　　　　　　　　　　　　　　　　　  書記官  曾秀鳳
附錄本判決論罪之法條：
刑法第321條第1項第3款
